臺灣新竹地方法院刑事判決
111年度勞安簡字第1號
聲  請  人  臺灣新竹地方檢察署檢察官
被      告  胡雲添



上列被告因過失致死等案件，經檢察官聲請以簡易判決處刑（11
1年度偵字第9185號），本院判決如下：
    主  文
胡雲添犯過失致人於死罪，處有期徒刑陸月，如易科罰金，以新
臺幣壹仟元折算壹日。緩刑貳年。
    事實及理由
一、本件犯罪事實及證據，均引用檢察官聲請簡易判決處刑書之
    記載（如附件）。
二、論罪科刑
　㈠查被告胡雲添為職業安全衛生法所稱之雇主，因違反職業安
    全衛生法第6條第1項第5款之規定，致發生同法第37條第2項
    第1款勞工死亡災害之行為，應依同法第40條第1項之違反應
    有防止危害安全衛生設備規定，致生職業災害罪論處。是核
    被告所為，係犯職業安全衛生法第40條第1項之罪及刑法第2
    76條之過失致人於死罪。被告以一行為同時觸犯上開2罪名
    ，為想像競合犯，應依刑法第55條前段規定，從一重之刑法
    第276條過失致人於死罪處斷。
　㈡爰以行為人之責任為基礎，審酌被告為職業安全衛生法所稱
    之雇主，應妥善注意工作場所之安全，避免職業災害發生，
    竟疏於注意，未設置防護設備，亦未督促被害人梁文強使用
    安全帽、安全帶，以致發生被害人不幸死亡之職業災害，使
    被害人之家屬受莫大痛苦，所為實無足取，惟念其無任何犯
    罪紀錄，素行良好，始終坦承本案犯行，且已與被害人家屬
    達成和解並賠償，兼衡被告國中畢業之智識程度、已婚、家
    庭經濟狀況小康等一切情狀，量處如主文所示之刑，並諭知
    易科罰金之折算標準。
　㈢被告前未曾因故意犯罪受有期徒刑以上刑之宣告，其於犯後
    坦認犯行，且已與被害人家屬達成和解並賠償，此有雙方和
    解書1份在卷可稽（見相卷第78至81頁），本院認其經此科
    刑之教訓，當知所警惕，信無再犯之虞，所宣告之刑均以暫
    不執行為適當，爰依刑法第74條第1項第1款規定，併予宣告
    緩刑2年，以啟自新。
三、依刑事訴訟法第449條第1項前段、第3項、第454條第2項，
    逕以簡易判決如主文。
四、如不服本判決，應於判決送達後20日內，向本庭提出上訴狀
    ，上訴於本院第二審合議庭（須附繕本）。
本案經檢察官翁旭輝聲請簡易判決處刑。
中　　華　　民　　國　　111 　年　　9 　　月　　7 　　日
                  新竹簡易庭  法　官　陳麗芬
以上正本證明與原本無異。　　　　　　　　　　
中　　華　　民　　國　　111 　年　　9 　　月　　7 　　日
                              書記官  陳弘明
附錄本案論罪科刑法條：
刑法第276條
因過失致人於死者，處5年以下有期徒刑、拘役或50萬元以下罰
金。
職業安全衛生法第40條
違反第6條第1項或第16條第1項之規定，致發生第37條第2項第1
款之災害者，處3年以下有期徒刑、拘役或科或併科新臺幣30萬
元以下罰金。
法人犯前項之罪者，除處罰其負責人外，對該法人亦科以前項之
罰金。
附件：
臺灣新竹地方檢察署檢察官聲請簡易判決處刑書
                                     111年度偵字第9185號
　　被　　　告　胡雲添　男　60歲（民國00年0月0日生）
　　　　　　　　　　　　住新竹縣○○鄉○○路000號
　　　　　　　　　　　　居新竹縣○○鄉○○村000○0號
　　　　　　　　　　　　國民身分證統一編號：Z000000000號
上列被告因過失致死等案件，業經偵查終結，認為宜聲請以簡易
判決處刑，茲將犯罪事實及證據並所犯法條分敘如下：
　　　　犯罪事實
一、胡雲添係址設新竹縣○○鄉○○路000○0號華隆汽車修理股份有
    限公司負責人，屬職業安全衛生法第2條第3款所稱之雇主，
    於民國111年4月21日某時許，偕同其員工LUONG VAN CUONG
    （中文名：梁文強，下稱梁文強），前往址設新竹縣○○市○○
    路0段000巷000號日新汽車駕駛訓練有限公司，從事原汽車
    修理業務範圍以外之安裝屋頂水槽作業。胡雲添原應注意僱
    用之勞工於高度2公尺以上之高處作業，勞工有墜落之虞者
    ，應使其確實使用安全帶、安全帽等防護工具或設置護欄等
    防護設備，而依其情形，並無不能注意之情事，竟仍疏於注
    意，未設置防護設備，亦未督促梁文強使用安全帽、安全帶
    ，致梁文強於同日16時41分許，在前址鷹架（距離地面高度
    5.2米）從事安裝屋頂水槽作業時，在未設置防護設備、未
    配戴安全帽及正確使用安全帶之情況下，因重心不穩而自鷹
    架上墜落至地面，因此受有創傷性顱內出血合併多發性顱骨
    骨折之傷害，經救護人員送往中國醫藥大學新竹附設醫院急
    救，仍於翌（22）日1時31分許宣告不治，因而發生死亡之
    職業災害。
二、案經新竹縣政府警察局竹北分局報告暨本署檢察官相驗後簽
    分偵辦。
　　　　證據並所犯法條
一、上揭犯罪事實，業據被告胡雲添於警詢及偵查中坦承不諱，
    核與證人即梁文強之表弟阮文雄於警詢及偵查中證述情節相
    符，並有職務報告2份、新竹縣政府警察局竹北分局處理相
    驗案件初步調查報告表暨報驗書、救護紀錄表、中國醫藥大
    學新竹附設醫院診斷證明書、司法相驗病歷摘要、本署勘驗
    筆錄各1份、訊問筆錄2份、相驗屍體證明書、檢驗報告書、
    和解書、勞動部職業安全衛生署111年4月27日勞職北5字第1
    1110244691號函各1份、新竹縣政府警察局竹北分局鳳岡派
    出所照片17張、鷹架離地高度採證照片2張及相驗照片12張
    附卷可稽，足認被告任意性自白與事實相符，其犯嫌應堪認
    定。
二、核被告所為，係犯職業安全衛生法第40條第1項之違反應有
    防止危害安全衛生設備及措施規定，致生死亡之職業災害及
    刑法第276條之過失致人於死等罪嫌。又被告係以一行為同
    時觸犯前揭2罪名，為想像競合犯，請依刑法第55條前段規
    定，從一重論以過失致人於死罪。請審酌被告前未曾因故意
    犯罪而受刑之宣告，有刑案資料查註紀錄表1份在卷可稽，
    其因一時失慮，致罹刑章，於犯後坦承犯行，知所悔悟，且
    業與被害人家屬達成和解等一切情狀，從輕量刑並為緩刑之
    宣告，以啟自新。
三、依刑事訴訟法第451條第1項聲請逕以簡易判決處刑。
　　此　致
臺灣新竹地方法院
中　　華　　民　　國　 111　　年　　7 　　月　　11　　日
                              檢  察  官  翁旭輝 
本件正本證明與原本無異
中　　華　　民　　國   111    年    7     月    20    日
                              書  記  官  張筠青  

附錄本案所犯法條：
職業安全衛生法第40條
違反第 6 條第 1 項或第 16 條第 1 項之規定，致發生第 37
條第 2 項第 1 款之災害者，處 3 年以下有期徒刑、拘役或科
或併科新臺幣 30 萬元以下罰金。
法人犯前項之罪者，除處罰其負責人外，對該法人亦科以前項之
罰金。
中華民國刑法第276條
因過失致人於死者，處 5 年以下有期徒刑、拘役或 50 萬元以
下罰金。